臺灣桃園地方法院小額民事判決
111年度壢小字第499號
原      告  陳冠名  
被      告  李彥邦  


上列當事人間請求損害賠償事件，原告提起刑事附帶民事訴訟，
經本院刑事庭於民國110年12月2日以110年度審附民字第693號裁
定移送前來，本院於民國111年4月20日言詞辯論終結，判決如下
：
    主    文
一、被告應給付原告新臺幣（下同）7萬元，及自民國110年11月
    8日起至清償日止，按週年利率5%計算之利息。
二、原告其餘之訴駁回。
三、本判決原告勝訴部分得假執行。
    事實及理由
一、按民事訴訟法第436條之8第1項規定：「關於請求給付金錢
    或其他代替物或有價證券之訴訟，其標的金額或價額在新台
    幣十萬元以下者，適用本章所定之小額程序。」同法第436
    條之18規定：「判決書得僅記載主文，就當事人有爭執事項
    ，於必要時得加記理由要領。」
二、原告主張
　　被告於109年10月13日3時45分許，在桃園市○○區○○○街00號
    前，竊取放置於原告所有車號000-0000號自小客車中之公事
    包內現金7萬元，原告並為處理此事支出來回奔波之成本3萬
    元。爰依民法侵權行為之規定，提起本件訴訟等語，並聲明
    ：被告應給付原告10萬元，及自起訴狀繕本送達翌日起至清
    償日止，按週年利率5%計算之利息。。
三、被告未於言詞辯論期日到場，亦未提出書狀作聲明或陳述。
四、是依上開說明，以下僅就原告請求處理成本3萬元部分有無
    理由，記載理由要領如下：
（一）按民事訴訟法第277 條本文規定：「當事人主張有利於己
      之事實者，就其事實有舉證之責任。」民事訴訟如係由原
      告主張權利者，應先由原告負舉證之責，若原告先不能舉
      證，以證實自己主張之事實為真實，則被告就其抗辯事實
      即令不能舉證，或其所舉證據尚有疵累，亦應駁回原告之
      請求（最高法院100 年度台上字第415 號判決意旨參照）
      。
（二）原告主張因為處理此事支出來回奔波之成本3萬元等語。
      然原告就此並未提出證據供本院審酌，且此係原告行使訴
      訟權及確保自身權利所為，尚難認屬被告侵權行為所生之
      損害，是原告此部分請求，應屬無據。
五、綜上所述，原告依侵權行為之法律關係，請求被告給付7萬
    元，及自110年11月8日（見附民卷第6頁）起至清償日止，
    按週年利率5%計算之利息，為有理由，應予准許；逾此部分
    之請求則屬無據，應予駁回。
六、本件原告勝訴部分係依民事訴訟法第436條之8適用小額訴訟
    程序所為之判決，應就被告敗訴部分，依同法第436條之20
    規定，依職權宣告假執行。
七、末按由刑事庭移送民事庭之附帶民事訴訟案件，免納裁判費
    ，刑事訴訟法第504 條第2 項定有明文。據此，原告提起本
    件訴訟，依法無需繳納裁判費，另綜觀卷內資料，兩造復無
    其他訴訟費用之支出，爰無庸宣告兩造各應負擔訴訟費用之
    金額，併此敘明。
中　　華　　民　　國　　111 　年　　5 　　月　　13　　日
　　　　　　　　　　　　中壢簡易庭　法　官 周仕弘
以上為正本係照原本作成。
如不服本判決，應於送達後20日內，向本院提出上訴狀並表明上
訴理由，如於本判決宣示後送達前提起上訴者，應於判決送達後
20日內補提上訴理由書（須附繕本）。
中　　華　　民　　國　　111 　年　　5 　　月　　13　　日
　　　　　　　　　　　　　　　　　　書記官 巫嘉芸
附錄：
一、民事訴訟法第436條之24第2項：
    對於小額程序之第一審裁判上訴或抗告，非以其違背法令為
     理由，不得為之。
二、民事訴訟法第436條之25：
    上訴狀內應記載上訴理由，表明下列各款事項：
    （一）原判決所違背之法令及其具體內容。
    （二）依訴訟資料可認為原判決有違背法令之具體事實。
三、民事訴訟法第471條第1項：（依同法第436條之32第2項規定於小額事件之上訴程序準用之）上訴狀內未表明上訴理由者，上訴人應於提起上訴後20日內，提出理由書於原第二審法院；未提出者，毋庸命其補正，第二審法院以裁定駁回之。